台灣台北地方法院民事判決　八十八年度家訴字第一○六號
　　原　　　告　　丙○○
　　被　　　告　　甲○○
　　　　　　　　　乙○○○
右當事人間請求分割遺產事件，本院判決如左：
    主      文
兩造公同共有如附表一所示之財產准予分割，其分割方法如附表四所示。
訴訟費用由兩造各按如附表三所示比例負擔。
    事      實
甲、原告方面：
  一、聲明：兩造公同共有如附表所示一之財產准予分割，分割方法如附表二所示。
  二、陳述：
    (一)、按民事訴訟法第十八條規定，因遺產之繼承、分割涉訟者，得由繼承開始時
        ，被繼承人住所地之法院管轄，本件被繼承人謝文哲死亡時之住所地為台北
        市○○○路二三八巷廿一號四樓，有除戶謄本可稽，故鈞院對本件有管轄權
        。
    (二)、原告之夫謝文哲不幸於民國（下同）八十七年十月三日死亡，有死亡證明書
        可稽，原遺留如遺產稅免稅證明書所載之財產，其中有部分股票因為融資買
        賣，故營業員建議出售，原告乃將股票出售，但所得均留在謝文哲帳戶內，
        故現存遺產之狀況如附表一所示。謝文哲所留遺產有土地及建物登記簿謄本
        、銀行及郵局存簿等為證，謝文哲遺產之合法繼承人為兩造，被告為謝文哲
        之父母，被告之應繼分各為四分之一，原告之應繼分為二分之一。兩造對如
        附表一所示之財產，因繼承關係而為公同共有之狀態，原告曾委由律師函請
        被告協商遺產之分割，但未能達成分割遺產之協議，依民法第一千一百六十
        四條之規定，繼承人得隨時請求分割遺產，原告故為本件之起訴。
    (三)、查兩造公同共有之謝文哲遺產中，不動產之台北市○○○路二三八巷二十一
        號四樓及其坐落土地持分，尚未辦理繼承登記，故請求准予在辦理繼承登記
        後，為變價分割。蓋兩造公同共有之上述不動產，房屋面積才為七十八點一
        三平方公尺，亦即才二十多坪，顯然無法原物分割，否則房屋之原有功能將
        無法發揮，自以變價分割始符經濟效益，被告雖主張可以持分共有關係，繼
        續共有，然共有關係之維持並非常態，分割遺產公同共有物，既係為打破共
        有狀態所為，自無再維持「共有」狀態之必要。又該不動產部分尚須辦理繼
        承登記始得處分，請求如附表二所示；至於股票部分，原告主張以變價分割
        較單純，避免有零股之情形，但鈞院如認原物分割較適當，原告亦無意見；
        現金部分則請准予按應繼分之比例原物分割。分割方法如附表二所示。
    (四)、被告等對於原告之夫謝文哲（即被繼承人）於八十七年十月三日死亡，及如
        附表一所示之財產屬於遺產範圍，並不爭執，僅主張原告對遺產有隱匿不實
        之情，並指稱原告：1.擅自盜用印章出售被繼承人之股票，並將部分股票隱
        匿侵占；2.私自開啟謝文哲之保險箱，將其中金飾、珠寶侵吞入己；3.領走
        謝文哲生前借用被告二人及謝富美、謝淑芬、謝文智、黃泊泠六人之名義在
        彰化銀行永康分行開立存款帳戶中，計新台幣（下同）三千一百廿二萬八千
        元之存款；4.未將所謂謝文哲生前所有以原告名義登記之不動產（坐落台北
        市○○區○○段三小段二六六地號土地及其上建物即門牌台北市○○街十四
        號六樓之三房屋房屋一棟，暨坐落台南市○區○○段三之五四三地號土地及
        其上建物即門牌台南市○○路三十六號十樓之八房屋一棟）列入遺產中云云
        ；惟查：
      １、原告對上述被告之指述均否認之，依舉證責任分配原則，被告等自應對於
          其抗辯事實負證明之責任，今被告提出之證據均不足以證明原告有如其所
          指述之事實，應認定其抗辯之詞為無理由。
      ２、上開坐落台北市○○區○○段三小段二六六地號土地及其上建物即門牌台
          北市○○街十四號六樓之三房屋房屋一棟，暨坐落台南市○區○○段三之
          五四三地號土地及其上建物即門牌台南市○○路三十六號十樓之八房屋一
          棟均登記為原告名義，為原告所有，被告辯稱係謝文哲生前以原告名義信
          託登記云云，並非事實，何況民法第一千零十七條規定，聯合財產中，夫
          或妻於結婚時所有之財產及婚姻關係存續中取得之財產為夫或妻之原有財
          產各保有其所有權，所謂各保有其所有權，上開不動產當然為原告所有，
          被告不得主張將上開不動產列入遺產中分割。
      ３、五年期滿平安保險五十萬四千五百七十一元，即為0000000號保險
          單（被告誤為四八一三九一號），該保險單因未到期，故國稅局核定值五
          十萬四千五百七十一元，二者實為同一筆，原告已將之列入遺產請求分割
          。
      ４、日盛證券投資信託基金受益憑證，已變現為九萬六千三百九十三元，存放
          在謝文哲之台南市第三信用合作社帳戶內，有存摺可證，已列入遺產分割
          。
      ５、中國信託等股票二十四筆，已變現存放在謝文哲之彰化銀行000000000000
          00帳戶內，因屬融資買賣，故出售後得款已全數存入謝文哲帳戶內，金額
          為四十七萬六千二百七十五元，並已列入遺產分割。被告指稱遭原告盜賣
          云云，誠非有據。
      ６、查被告甲○○、乙○○○及訴外人謝文智、黃泊泠、謝富美、謝淑芬等人
          在彰化銀行永康分行之帳戶，實為渠等出借予原告及父魏東來所使用之帳
          戶，而原告之夫未去世前，因彼此間之姻親關係，因此經原告與原告之夫
          謝文哲徵得被告甲○○等六人之同意，在彰化銀行永康分行開立帳戶由原
          告及原告之父魏東來使用，此為被告及謝文智等人所明知，此亦所以謝文
          智等人帳戶內之存款來源，在魏東來死亡後，被國稅局查出來源是魏東來
          所購買之無記名定期存單，而謝淑芬之存款來源亦同，此亦所以上述二人
          在國稅局通知渠等解釋時，渠等以書面向國稅局陳稱是向魏東來借款而來
          ，實則渠等帳戶本即是均由魏東來使用，帳戶內的錢本即為魏東來所有，
          此已足以說明被告及謝文智等人所稱存款均是謝文哲買賣股票所得而來顯
          非事實。
        (1)、本件謝文智等人在彰化銀行永康分行之存款非渠等所有，更非謝文哲所
            有，此有國稅局之答辯書可稽。
        (2)、本件訴訟為請求分割謝文哲之遺產，被告所主張渠等與謝文智等人於彰
            化銀行永康分行之帳戶存款實均為謝文哲所有，然而帳戶名稱既均非謝
            文哲，被告自應先證明上述帳戶確實為謝文哲所有，否則顯然即與本案
            無關。至少被告需證明所稱彰化銀行永康分行之存款確為謝文哲所有，
            而如上所述，該些存款之來源實均為原告之父魏東來，更顯見上述帳戶
            根本與謝文哲無關。
        (3)、上述帳戶因是被告等人同意借予原告及父魏東來使用，因此開戶之時，
            其中謝富美、謝淑芬開戶乃由原告代筆簽名，其餘不知何人代筆，而附
            卷彰化銀行永康分行所提出之取款憑條，亦是被告之筆跡，但此乃因上
            述帳戶本即是借予原告之父魏東來在使用，謝文智等人帳戶內款項是原
            告受父魏東來或原告之母親指示所為。
        (4)、證人謝富美、謝淑芬及謝文智等人均為被告之子女，所言難免偏頗，自
            難採信，何況渠等在彰化銀行永康分行內之存款，均非渠等所有，更非
            謝文哲所有，謝文哲為一公務員，何來大筆金錢，該些帳戶實為借予原
            告及父魏東來所使用，因此所有存款來源均非謝富美等人及謝文哲之金
            錢，而是原告之父魏東來之金錢。
        (5)、鈞院函查被告及謝富美、謝淑芬、謝文智、黃泊泠等人於彰化銀行永康
            分行帳戶內存款來源，經查為無記名定期存單，而存單購買資金來源為
            台南市第三信用合作社之五張支票，然該五張支票所有人即為原告之父
            魏東來以其帳戶內金錢提領所開立，此有台南市第三信用合作社九十年
            十月廿五日南市三信總字第一八二六號函附卷可稽。被告主張帳戶內之
            存款為謝文哲所有，顯非事實。
      ７、被告對原告提起侵占告訴，經地檢署為不起訴處分後，被告提起再議，又
          經台灣高等法院檢察署以八十九年議字第一八Ｏ五號駁回再議之處分，在
          處分中明確認定：「(1)本件告訴人等認丙○○涉有侵占等罪嫌，無非以告
          訴人等之片面指訴為其論據，然質之告訴人二人對於其子謝文哲究留有多
          少遺產，告訴人先稱有一、二千萬餘元（見八十八年八月十九日偵訊筆錄
          ），後改稱四、五千萬餘元（見八十八年十一月十日），前後供述不一，
          且對於謝文哲究有多少股票、現金及首飾等財物為丙○○所侵占，亦未能
          提出實據以實其說，故已難僅憑告訴人二人之指訴而遽認丙○○有何侵占
          犯行甚明。(2)而告訴人等指述丙○○侵占謝文哲之郵局撫卹金及保險金等
          款乙節，依交通事業人員撫卹規則第七條、台灣北中南區郵務工會暨總儲
          郵務工會基層會員互助、慰問辦法第八條等規定，均係規定由配偶領取，
          此有上開規則在卷可憑，是告訴人等空言丙○○無權領取而侵占上開撫卹
          金及互助金等情，亦委無足採。(3)另告訴人指述丙○○擅將謝文哲以其弟
          妹謝文智、謝淑芬及謝富美等人之彰化銀行永康分行帳戶內款項領取乙節
          ，質之證人即告訴人等之代理人謝富美、謝淑芬二人到庭供述渠二人在永
          康分行從未動用過，亦無存入款項，都是謝文哲在利用等語敘明在卷（見
          八十九年五月四日偵訊筆錄），然依丙○○所提出卷附之財政部台灣省南
          區國稅局函，證人謝富美、謝淑芬及謝文哲之弟謝文智等人均向國稅局以
          書面承認在該銀行之資金均為丙○○之父魏東來所有，是告訴人等指述魏
          瓊雪侵占上開銀行帳戶內之款項亦同不可採信。(4)告訴人等另指述丙○○
          侵占其子謝文哲在台南及台北各乙棟房子乙節，依丙○○提出卷附之土地
          所有權狀及建物所有權狀內容以觀，台南市之土地及建物係登記在八十五
          年間，台北市房地是登記在七十八年間，告訴人二人既無法提出實據以資
          證明上開二房地為其子所購買，參諸民法親屬篇第一千零十七條第一項之
          規定：聯合財產中，夫或妻於結婚時所有之財產，及婚姻關係存續中取得
          之財產，為夫或妻之原有財產，各保有其所有權。是故上開房、地暨登記
          在丙○○名下，在別無其他證據佐證非其所有之情況下，要難僅依告訴人
          等之指訴而妄指係丙○○侵占所得。(5)至於告訴人等指訴丙○○擅自出售
          股票乙節，涉有偽造文書等犯行，然依告訴人等之子謝文哲係在八十七年
          十月三日病故，而丙○○收養簡紹峰為子，嗣至八十八年三月廿四日始裁
          定駁回，此有台灣高等法院八十八年度家抗字第廿六號民事裁定乙份在卷
          可憑，在此期間內，告訴人有無繼承權尚非無疑，而告訴人依其繼承人地
          位為股票之處分行為，尚難即遽認其無權處分而涉有偽造文書罪嫌，況魏
          瓊雪在其先夫過世時，即交付二百五十萬元給告訴人等，若謂丙○○主觀
          上有不法犯意，焉有可能給付上開金額之理，況依國稅局之免稅證明書所
          載謝文哲之遺產僅為七百萬三千八十三元，此有免稅證明書乙份在卷可稽
          ，非告訴人等所述高達一、二千或四、五千萬元之譜」。
    (五)、被告另質疑原告未將「郵局遺族撫卹金」、「郵務工會互助會補助款」列入
        共同繼承遺產中，然該二筆款項是依法不列入遺產，且原告係依法領取。蓋
        交通事業人員撫卹規則第七條明定領受遺族一次撫卹金之順序第一順位為「
        配偶」，亦有郵政管理局函可憑，再者，「郵務工會互助金補助款」台灣北
        中南區郵務工會暨總儲郵務工會基層會員互助、慰問辦法第八條規定亦是由
        「配偶」申請之，且依遺產及贈與稅法第十六條第九款規定亦不列入遺產總
        額計算，況所謂「遺產」即為原屬「謝文哲所有之財產」部分，然而郵局遺
        產撫卹金及郵務工會互助會補助金，自非屬於謝文哲之財產，被告迄未舉證
        證明郵局遺族撫卹金及郵務工會互助金補助金為謝文哲遺產之事實，其所辯
        洵無足取。
    (六)、兩造被繼承人謝文哲所留遺產，除如附表一所示外，尚查得保險單二張及郵
        政員工績效獎金二筆，已補報在案，其中第0000000號保險單之滿期
        受益人為原告，該筆依法應不屬於謝文哲之遺產，然遺產稅本即免稅，為免
        爭議，先行向國稅局申報為遺產。就本件原告主張該筆保險之債權金額應不
        屬於遺產，故而不在本件分割遺產之列。另謝文哲所留遺產，再增二筆，有
        免稅證明書可稽。
    (七)、原告與謝文哲為收養簡紹峰為子，在兒童福利聯盟上課多次，並經兒福聯盟
        多時之觀察評估並長期接受輔導上課才成為合格的收養人，謝文哲生前更因
        與準養子簡紹峰的愉快相處，日子過得相當愉悅，並曾帶小孩外出玩且與被
        告全家共同出遊等，有照片三張為憑，原告更擔心因為已收養小孩，顧慮被
        告無繼承權且念及謝文哲是孝順之人，更在謝文哲去世後不久，即給付被告
        共二百五十萬元，有支票四張為憑，然而在法院裁定前，謝文哲家人竟不斷
        的向兒童福利聯盟之人員指稱原告根本不能收養小孩，且列舉許多虛構事實
        ，列舉編造原告種種「惡行」，造成兒福聯盟人員的困擾，更使收養案件徒
        生困難，然而收養簡紹峰是謝文哲生前最後的遺願，更因原告與被收養人簡
        紹峰共同生活一年多，實在無法接受在失去丈夫後，又再失去一個已共同生
        活多時且以「媽媽」相稱的小孩，如今被告竟然說收養案是原告強令謝文哲
        簽字，謝文哲並不想收養，原告冀圖排除被告等之繼承權及每天只想獨霸謝
        文哲財產，不盡妻子之責云云，實令原告感傷又感慨。
  三、證據：提出謝文哲死亡證明書、土地及建物登記謄本、戶籍謄本、謝文哲在銀
      行及郵局之存摺、遺產稅免稅證明書、交通事業人員撫恤規則、台灣北區郵政
      管理局函、台灣北中南三區郵務工會暨總儲郵務工會基層會員互助、慰問辦法
      、保險單、要保書、財政部台灣省南區國稅局函、謝文智說明書、謝淑芬說明
      書、台灣台北地方法院檢察署檢察官八十八年度偵字第一八０二四號不起訴處
      分書、台灣高等法院檢察署八十九年議字第一八０五號處分書等件為證。
乙、被告方面：
    被告未於最後言詞辯論期日到場，惟據其以前到庭及所提出之書狀，其聲明、陳
    述略以：
  一、聲明：原告之訴駁回。
  二、陳述：
    (一)、查謝文哲死亡後之郵局遺族撫卹金四十五萬六百七十五元及郵務工會互助會
        補助金四十萬元，暨土葬殮補助費二十五萬六千零五十三元，均漏列在遺產
        中。依民法第一千一百三十八條第二款之規定，均屬謝文哲之遺產，被告等
        均有繼承權，原告所引用之「交通事業人員憮卹規則第七條」暨「台灣北中
        南區郵務工會暨總儲郵務工會基層會員互助、慰問辦法第八條」各規定，俱
        屬行政機關之行政法規，自不得與民法規定牴觸，否則無效。
    (二)、原告起訴狀附表一、所列項目，漏列下列部分：五年期滿平安保險五十萬四
        千五百七十一元、第四八一三九一號保險單保險金額九十萬元︵按本筆尚未
        滿期，故原告非受益人，且該保險單之保費均每月自謝文哲郵局帳戶扣繳︶
        、日盛證券投資信託基金受益憑證金額一十萬元、中國信託等股票二十四筆
        金額共八十八萬一千七百九十八元，而謝文哲所擁有之股票，均屬遺產，兩
        造均有繼承權，詎原告在未辦理共同繼承前即擅自盜用印章出售，並據為己
        有，且部分股票被隱匿侵占，另謝文哲生前存放保險箱中之金飾、珠寶等物
        亦遭原告擅自開啟，侵吞入己，被告已向台灣台北地方法院檢察署提出告訴
        ，由該署以八十八年度偵字第一八０二四號偽造文書、侵占案件偵辦中。
    (三)、謝文哲生前所有以原告名義登記坐落台北市○○區○○段三小段二六六地號
        土地及其上建物即門牌台北市○○街十四號六樓之三房屋房屋一棟，暨坐落
        台南市○區○○段三之五四三地號土地及其上建物即門牌台南市○○路三十
        六號十樓之八房屋一棟，原告均未列入遺產中。上述不動產，原告在謝文哲
        生前並未辦理夫妻分別財產登記，屬於夫妻聯合財產，原告對此部份並不爭
        執。
    (四)、謝文哲生前借用被告甲○○、乙○○○及弟妹謝富美、謝淑芬、謝文智、黃
        泊泠等六人之名義在彰化銀行永康分行開立存款帳戶，存款共三千一百二十
        二萬八千元，依法屬謝文哲之遺產。經查均為原告擅自領走侵吞入己，未列
        入遺產中。原告始則隱瞞，經鈞院函查後，原告知已無法抵賴，終則自認係
        其所領走，其藉口係其父之財產，其母通知其領走，顯屬托詞，不足採信。
    (五)、謝文哲所有坐落台北市松山區○○○路五小段八之八地號及其地上房屋，被
        告等老夫婦在謝文哲死亡前每次來台北都居住在該屋，如變賣日後來北即無
        處可住，且無原物分割之困難情形，亦可持分共有，分隔使用，及股票亦無
        不能分割必須變價分配之必要，故原告主張准予變賣分配，被告等自難同意
        ，其主張顯無理由。
  三、證據：提出台灣北區郵政管理局函、甲○○、乙○○○、謝淑芬、謝文智、謝
      富美、黃泊泠之彰化銀行存摺、原告所有土地及建築改良物所有權狀、金飾保
      單、保證書、借據、分期攤還登記欄、甲○○所有土地及建築改良物所有權狀
      、查詢單、遺產稅免稅證明書、保險單、照片、支票、等件為證。
丙、本院依聲請會同兩造及台北市松山地政事務所人員勘驗台北市○○○路二三八巷
    二十一號四樓房屋，復向彰化銀行永康分行調取被告、謝淑芬、謝文智、謝富美
    、黃泊玲六人活期儲蓄存款明細表、開戶申請書、印鑑卡、取款條及查詢渠等帳
    戶存款之來源，並向合作金庫台南分行查詢渠等存款來源之支票戶名，暨向台南
    市第三信用合作社查詢上開支票之來源。
    理　　　由
甲、程序方面：
  一、按因遺產之繼承、分割涉訟者，得由繼承開始時，被繼承人住所地之法院管轄
      ，民事訴訟法第十八條定有明文。查原告提起本件分割遺產訴訟，因被繼承人
      謝文哲死亡時之住所地係在台北市○○○路二三八巷廿一號四樓，有除戶戶籍
      謄本一件在卷可稽，依上開規定，本院對本件分割遺產訴訟自有管轄權。
  二、本件被告均未於最後言詞辯論期日到場，核無民事訴訟法第三百八十六條各款
      所列情形，爰依原告之聲請，由其一造辯論而為判決。
乙、實體方面：
  一、原告起訴主張其配偶謝文哲於八十七年十月三日死亡，原遺留如遺產稅免稅證
      明書所載之財產，其中有部分股票因屬融資買賣，原告在營業員建議下出售，
      另謝文哲名下之日盛證券投資信託基金受益憑證亦已出售，所得均留在謝文哲
      帳戶內，原告並未予以侵吞，更無侵占謝文哲保險箱內之珠寶、金飾等物，謝
      文哲現存遺產狀況如附表一所示，而謝文哲因無子女，其遺產由其父即被告甲
      ○○、其母即被告乙○○○與原告共同繼承，應繼分各為四分之一、四分之一
      、二分之一，因兩造對上開遺產之分割方式無法達成協議，且被告空言指謫原
      告侵占謝文哲部分遺產或將部分遺產隱匿不報云云，均非屬實，雖被告對原告
      提出侵占等罪之告訴，惟經台灣台北地方法院檢察署檢察官以八十八年度偵字
      第一八０二四號處分不起訴及台灣高等法院檢察署以八十九年議字第一八０五
      號處分書駁回被告聲請再議確定在案，為此依民法第一千一百六十四條規定請
      求分割上開遺產，其分割方式如附表二所示等語。
  二、被告則以謝文哲之遺產除如附表一所示之財產外，尚有五年期滿平安保險五十
      萬四千五百七十一元、第四八一三九一號保險單保險金額九十萬元、日盛證券
      投資信託基金受益憑證金額一十萬元及中國信託等股票二十四筆金額共八十八
      萬一千七百九十八元，原告在未辦理共同繼承前即擅自盜用印章出售或予以隱
      匿侵吞入己，另謝文哲生前存放保險箱中之金飾、珠寶等物亦遭原告擅自開啟
      占為己有，又謝文哲死亡後之郵局遺族撫卹金四十五萬六百七十五元、郵務工
      會互助會補助金四十萬元、土葬殮補助費二十五萬六千零五十三元、謝文哲生
      前所有以原告名義登記坐落台北市○○區○○段三小段二六六地號土地及其上
      建物即門牌台北市○○街十四號六樓之三房屋房屋一棟與坐落台南市○區○○
      段三之五四三地號土地及其上建物即門牌台南市○○路三十六號十樓之八房屋
      一棟、暨謝文哲生前借用被告甲○○、乙○○○及弟妹謝富美、謝淑芬、謝文
      智、黃泊泠等六人名義在彰化銀行永康分行開立存款帳戶之存款共三千一百二
      十二萬八千元，均屬謝文哲之遺產，惟原告均予漏列或擅自領走，再者，謝文
      哲所有坐落台北市○○區○○段五小段八之八地號土地上之建物即門牌台北市
      ○○○路二三八巷廿一號四樓房屋係被告在謝文哲死亡前每次來台北時所居住
      之房屋，並無原物分割之困難，兩造可持分共有，分隔使用，不宜予以變賣，
      否則被告以後北上即無處可住，另股票亦無原物分割之困難，無變賣之必要，
      被告均不同意變賣分配等語，資為抗辯。
  三、本件原告主張其配偶謝文哲於八十七年十月三日死亡，如附表一所示之財產為
      謝文哲之遺產，兩造對遺產之分割方式無法達成協議之事實，業據其提出謝文
      哲死亡證明書、土地及建物登記謄本、戶籍謄本、謝文哲在銀行及郵局之存摺
      、遺產稅免稅證明書、保險單、要保書等件為證，並為被告所不爭，應堪信為
      真實。
  四、至被告抗辯原告漏列遺產及侵吞遺產各節，已為原告所否認，經查：
    (一)、第0000000號（被告誤植為四八一三九一號）保險單係謝文哲於八十
        四年七月三日所簽訂之契約，契約期滿日期為八十九年七月二日，保險金額
        為九十萬元，而滿期受益人為原告，理賠受益人為謝文哲，亦即謝文哲於八
        十九年七月二日期滿時未發生事故者，原告得以滿期受益人之身份領取保險
        金九十萬元，倘謝文哲於期滿前發生事故者，由謝文哲以理賠受益人之身份
        領取計至事發當時之保險金（應不及九十萬元），因謝文哲於期滿前之八十
        七年十月三日死亡，僅得由謝文哲之繼承人以理賠受益人之身分領取，亦即
        該保險契約之理賠保險金應屬謝文哲之遺產，原告不得以滿期受益人之身分
        領取或主張該筆理賠保險金非屬謝文哲之遺產；又該筆理賠保險金經國稅局
        核定值五十萬四千五百七十一元，有被告所不爭之遺產稅免稅證明書一件在
        卷足憑，此即被告所指「五年期滿平安保險五十萬四千五百七十一元」乙事
        ，而「五年期滿平安保險五十萬四千五百七十一元」既係源自第00000
        00號保險單（期滿保險金額九十萬元），二者同一，並非謝文哲有二筆保
        險金額各為五十萬四千五百七十一元、九十萬元，原告初雖未將該筆五十萬
        四千五百七十一元保險金列入謝文哲遺產請求分割，惟嗣於九十一年一月十
        七日已更正並將之列入謝文哲遺產請求分割，於法尚無不合，應予准許，被
        告抗辯原告未將謝文哲之保險金五十萬四千五百七十一元及九十萬元列入遺
        產分割云云，容有誤解，所辯自不足採。
    (二)、謝文哲名下之日盛證券投資信託基金受益憑證，已經原告變現為九萬六千三
        百九十三元，存放在謝文哲之台南市第三信用合作社帳戶內，有存摺一件附
        卷可稽，因該九萬六千三百九十三元與上開受益憑證同一，原告已將之列入
        謝文哲遺產請求分割，並無侵占上開受益憑證之情事；又原告係於八十七年
        十月十九日出售上開受益憑證，而原告與謝文哲生前即有意收養簡紹峰為養
        子，並共同向本院聲請收養認可，經本院以八十七年度養聲字第四七五號受
        理在案，嗣因謝文哲於八十七年十月三日死亡，本院乃於八十八年二月五日
        裁定駁回原告之聲請，經原告對該裁定提起抗告後，台灣高等法院於八十八
        年三月二十四日以八十八年度家抗字第二六號裁定廢棄原裁定，發回本院，
        有民事裁定二件在卷可按，是以在上開收養認可事件終結以前，被告對謝文
        哲之遺產有無繼承權尚非無疑，原告以其為謝文哲之繼承人之地位處分上開
        受益憑證，尚難謂為無權處分。被告辯稱上開受益憑證金額一十萬元予以侵
        吞及原告未辦理共同繼承前即擅自盜用印章出售上開受益憑證云云，均無可
        採。
    (三)、謝文哲名下中國信託等股票二十四筆，已經原告於八十七年十月二十日以前
        變現，扣除融資貸款後，得款四十七萬六千二百七十五元均存放在謝文哲之
        彰化銀行00000000000000帳戶內，有存摺一件附卷可稽，並經本院調閱台灣
        台北地方法院檢察署八十八年度偵字第一八０二四號偵查卷查核卷附之申報
        書無誤，是上開四十七萬六千二百七十五元與上開中國信託等股票二十四筆
        具有同一性，且原告已將之列入謝文哲遺產請求分割，自無侵占之可言，況
        在上開收養認可事件終結以前，被告對謝文哲之遺產有無繼承權尚非無疑，
        原告以其為謝文哲之繼承人之地位處分上開股票，要難認係無權處分。被告
        辯稱原告盜賣上開股票，並予侵吞或隱匿云云，亦不足採。
    (四)、被告抗辯原告擅開謝文哲保險箱取走其內之金飾、珠寶云云，已為原告所否
        認，被告雖提出銀樓保單、保證書等件為證，惟經原告所否認，縱令上開保
        單、保證書為真正，然因上開保單、保證書均未記載其上所列珠寶、金飾之
        持有人為孰，自難認上開保單、保證書所列珠寶、金飾均為謝文哲所有，且
        係存放在謝文哲之保險箱內，被告就此部分抗辯事實，既未舉證以實其說，
        其所辯要無可採。
    (五)、又依交通事業人員撫卹規則第七條規定，領受遺族一次撫卹金之第一順位者
        為「配偶」，有被告所不爭之台灣北區郵政管理局函等件為在卷可按，另依
        台灣北中南三區郵務工會暨總儲郵務工會基層會員互助、慰問辦法第八條規
        定，郵務工會互助金補助款亦係由「配偶」申請之，且依遺產及贈與稅法第
        十六條第九款規定亦不列入遺產總額計算，可知上開撫卹金及補助款並非謝
        文哲財產，而係謝文哲死亡後因上開規定所產生之款項，且受領人及申請人
        均為謝文哲之配偶即原告，顯見上開撫卹金及補助款並非屬謝文哲遺產，更
        無違背民法關於繼承規定之可言，被告自無權要求繼承，是被告辯稱原告侵
        占屬於謝文哲遺產之撫卹金、郵務工會互助會補助金云云，洵乏所據（尤其
        被告將台灣北區郵政管理局八十七年十二月七日第00000000─００
        四號函所指「應發遺族撫卹款項如下：一次撫卹金四十五萬零一百六十元、
        土葬殮葬補助費一十四萬零六百七十五元、每月撫卹金按月發給八千一百六
        十元、交通機關同仁公賻金八萬五千元、現職員工死亡喪葬互助金五萬元」
        及八十八年一月十一日第00000000─００五號函所指「茲依據交通
        部新修訂之郵電事業人員退休撫卹金給與表補發台端（指原告）『一次撫卹
        金及土葬殮葬補助費』差額新台幣二十五萬六千零五十三元」混淆計算而謂
        撫卹金為四十五萬六百七十五元，郵務工會互助會補助金為四十萬元，土葬
        殮補助費二十五萬六千零五十三元云云，顯有誤解，附此敘明）。
    (六)、坐落台北市○○區○○段三小段二六六地號土地及其上建物即門牌台北市○
        ○街十四號六樓之三房屋房屋一棟，暨坐落台南市○區○○段三之五四三地
        號土地及其上建物即門牌台南市○○路三十六號十樓之八房屋一棟均登記為
        原告名義，為原告所有，被告辯稱係謝文哲生前以原告名義信託登記云云，
        既為原告所否認，且被告迄未舉證以實其說，殊無足取，況原告與謝文哲並
        未約定夫妻財產制，依民法第一千零十七條規定，聯合財產中，夫或妻於結
        婚時所有之財產及婚姻關係存續中取得之財產為夫或妻之原有財產，各保有
        其所有權，上開房地既登記為原告所有，原告自保有其所有權，被告辯稱上
        開房地應列入遺產中分割云云，尚乏所據。
    (七)、查被告甲○○、乙○○○及訴外人謝文智、黃泊泠、謝富美、謝淑芬等人在
        彰化銀行永康分行之帳戶及存款，並非渠等之存款，而該等存款之來源為合
        作金庫台南分行之無記名可轉讓定期存單及存單所產生之利息，而購買該無
        記名可轉讓定期存單之資金來源為自原告之父魏東來在台南市第三信用合作
        社帳戶內存款金額提領所開立之五張支票，有彰化商業銀行永康分行九十年
        九月四日彰永康字第一六五二號函、合作金庫銀行台南分行九十年九月十三
        日（九０）合金南存字第五八九二號函、台南市第三信用合作社九十年九月
        二十六日南自三信總字第一五四八號函及九十年十月廿五日南市三信總字第
        一八二六號函等件附卷足憑，況證人謝富美、謝淑芬亦於偵訊時供述上帳戶
        金額渠等從未動用過，亦無存入款項等語明確（見台灣台北地方法院檢察署
        八十八年度偵字第一八０二四號偵查卷八十九年五月四日偵訊筆錄），且依
        被告所不爭之財政部台灣省南區國稅局函及謝淑芬、謝文智等之說明書均明
        載上開帳戶之款項係向魏東來借得，實則渠等帳戶均係由魏東來使用，帳戶
        內之錢本為魏東來所有等語無誤，而魏東來死亡後，國稅局查出上開帳戶存
        款金額來自魏東來所購買之無記名可轉讓定期存單後，並據謝文智等人之說
        明書以魏東來之繼承人有漏報或短報債權、現金及可轉讓定期存單之故意或
        過失而處罰鍰，有答辯書一件在卷可按，是被告及謝文智、謝淑芬、黃泊泠
        、謝富美等在彰化銀永康分行帳戶內之資金均為魏東來所有，並非謝文哲之
        財產，是原告經其母親通知提領上開帳戶金錢，並無何不法，證人謝文智、
        謝淑芬、謝富美雖到庭證稱上開帳戶存款為謝文哲買賣股票所得之款項云云
        （見九十年六月十四日言詞辯論筆錄），惟與渠等出具予國稅局之說明書不
        符，且證人謝文智、謝淑芬、謝富美均為被告之子女，渠等證詞難免有偏頗
        之嫌，又被告與證人謝文智、謝淑芬、謝富美均未舉證證明謝文哲買賣何等
        股票得款存入上開帳戶之事實，況上開帳戶存款名義人均非謝文哲，被告辯
        稱上開帳戶存款為謝文哲之遺產，原告漏列上開存款，擅自領走云云及證人
        謝文智、謝淑芬、謝富美之上開證詞，均無可採。
    (八)、再者，被告以伊所辯各節對原告提起侵占等罪告訴，經台灣台北地方法院檢
        察署檢察官以八十八年度偵字第一八０二四號處分不起訴，被告雖提起再議
        ，亦經台灣高等法院檢察署以八十九年議字第一八Ｏ五號處分駁回再議確定
        在案，有二份處分書在卷可稽，而其所認定原告未涉侵占及行使偽造文書等
        罪嫌之理由同於本院上述理由，附此敘明。
  五、按共有之不動產之共有人中一人死亡，他共有人請求分割共有物時，為求訴訟
      之經濟起見，可許原告就請求繼承登記及分割共有物之訴合併提起，即以一訴
      請求該死亡之共有人之繼承人辦理繼承登記並請求該繼承人於辦理繼承登記後
      ，與原告及其餘共有人分割共有之不動產，最高法院七十年一月二十日、七十
      年度第二次民事庭會議決議(二)參見。查坐落台北市○○○路二三八巷二十一號
      四樓所有權全部及其基地台北市○○區○○段五小段八之八地號、面積一一九
      九平分公尺土地所有權應有部分五九九五０分之一０七八（下稱系爭房地）為
      謝文哲所遺之財產，兩造為繼承人，迄未就系爭房地辦理繼承登記，因分割遺
      產屬處分遺產之行為，依民法第七百五十八條規定：「不動產物權依法律行為
      而取得、設定、喪失及變更者，非經登記，不生效力。」，則原告在系爭房地
      未辦妥繼承登記前，不能請求分割系爭房地，因兩造迄未就系爭房地辦理繼承
      登記，揆諸上開說明，為求訴訟之經濟起見，可許原告就請求繼承登記及分割
      遺產之訴合併提起，即以一訴請求被告協同辦理繼承登記，並請求被告於辦理
      繼承登記後，與原告分割系爭房地。從而，原告請求兩造於辦理系爭房地繼承
      登記後，分割系爭房地，為有理由，應予准許。
  六、次按共有物分割之方法不能協議決定者，法院得因各共有人之聲請命為以原物
      分配於各共有人或變價共有物，以價金分配於各共有人，民法第八百二十四條
      第二項定有明文，又公同共有物分割之方法，除法律另有規定外，應依關於共
      有物分割之規定，此觀同法第八百三十條第二項規定自明。復按繼承人有數人
      時，在分割遺產前，各繼承人對於遺產全部為公同共有；繼承人得隨時請求分
      割遺產，但法律另有規定或契約另有訂定者，不在此限，此為民法第一千一百
      五十一條、第一千一百六十四條所明定。本件如附表一所示之財產為謝文哲之
      遺產，兩造為謝文哲之繼承人，有戶籍謄本可稽，依上開規定，兩造在分割遺
      產前，對於遺產全部為公同共有，因上開遺產並無不能分割之情形，亦無不分
      割之約定，兩造既不能協議分割，原告請求裁判分割上開遺產，即無不合。又
      法院定分割方法時，應斟酌各共有人之利害關係及共有物之性質，為適當之決
      定，不受任何共有人主張之拘束，亦不得以原告所主張分割之方法不當，遽為
      判決駁回分割共有物之訴（最高法院八十四年台上字第二四一０號判決意旨參
      照）。經查：
    (一)、系爭房屋坐落台北市○○○路二三八巷二一號一棟五層樓建物之第四層，主
        建物面積為六十四點六九平方公尺，附屬建物（陽台）面積為十三點四四平
        方公尺，該二三八巷為單行道，附近為住宅區，系爭房屋樓下有共用之鐵門
        可進出該樓，沒有電梯，樓梯通行到四樓，只有一扇門進出系爭房屋，沒有
        逃生梯，屋內有一廳、一衛、一廚連接小孩床，另有二房間，此有兩造所不
        爭之九十年十一月十四日勘驗筆錄、照片六幀及台北市建成地政事務所建築
        改良物勘測成果表一件附卷足憑，系爭房屋既為謝文哲之遺產，由兩造公同
        共有，原告應繼分為二分之一，被告應繼分各為四分之一，縱令被告願於系
        爭房地分割後，繼續維持其間之共有關係，然因系爭房屋僅有一扇大門供出
        入之用，並無其他通道，尤其系爭房屋面積七十八點一三平方公尺，經換算
        後僅二十五坪餘，倘採原物分割之方式，非惟其中一造無法擁有獨立出入之
        通道，且致系爭房屋之原有功能無法發揮，是系爭房屋事實上無法割裂使用
        ，自以變價分割較符合經濟效益。被告雖主張可以持分共有關係，繼續分別
        共有系爭房屋云云，然共有關係之維持並非常態，且分割遺產意在打破公同
        共有之狀態，兩造既已因本件遺產纏訟多件，交惡多時，實無由兩造就系爭
        房屋再保持分別共有之必要，以免增加爭端。而系爭房屋所坐落之系爭基地
        ，亦隨同系爭房屋之變賣而應予變賣，並無原物分割之實益。從而，原告請
        求變賣系爭房地，將所得價金按如附表三所示（原告二分之一、被告甲○○
        四分之一、被告乙○○○四分之一）比例分配，為有理由，應予准許。
    (二)、如附表一所示之利奇公司股票五十三股、大同公司股票五股、中國信託商銀
        股票三十一股、大業綜合工業股份有限公司股票一百十四股、利碟公司股票
        二百股及保證責任台南市第三信用合作社股票一百股，均有數量單位，並無
        不可分割之情形，且股票之價值會因股票市場之榮枯而受有影響，故賣出股
        票之時機對股票之獲利影響至大，如強令以變賣分配所得價金方法分割，將
        使兩造蒙受不利益，則關於上開股票投資之分配，由兩造按如附表三所示（
        應繼分）比例分配，並無困難之處，本院認上開股票以原物分割之方式由兩
        造按如附表三所示比例取得較妥適（被告主張原物分割上開股票投資，原告
        對於上開股票投資採原物分割之方式亦無意見）；至於上開利奇公司股票五
        十三股、大同公司股票五股、中國信託商銀股票三十一股及大業綜合工業股
        份有限公司股票一百十四股、利碟公司股票於按如附表三所示比例原物分配
        兩造後，所產生之畸零股，歸原告取得，原告再按免稅證明書所載價額，以
        金錢補償被告（最高法院五十一年台上字第二七一號判例參見）。是上開利
        奇公司股票五十三股分由原告取得二十七股，被告各取得十三股，原告應補
        償被告各十九元（4081÷53=77*77÷4=  19.25*元以下四捨五入）；大同公
        司股票五股分由原告取得三股，被告各取得一股，原告應補償被告各五元（
        106÷5=21.2*21.2÷4=5.3*元以下四捨五入）；中國信託商銀股票三十一股
        分由原告取得十七股，被告各取得七股，原告應補償被告各十六元（657÷
        31÷4=5.3*17-7-7=3*3x5.3=15.9*元以下四捨五入）；大業綜合工業股份有
        限公司股票一百十四股分由原告取得五十八股，被告各取得二十八股，原告
        應補償被告各十一元（2474÷114÷4=5.4*58-28-28=2*2x5.4=10.8＊元以下
        四捨五入）；利碟公司股票二百股分由原告取得一百股，被告各取得五十股
        ；保證責任台南市第三信用合作社股票一百股分由原告取得五十股，被告各
        取得二十五股。
    (三)、如附表一所示之銀行及郵局存款、獎金、補助費、退稅款、保險金、薪資、
        薪津調整差額、不休假款等現金部分，均有數量單位，性質均係可分，由兩
        造各按如附表三所示比例予以原物分配，並無不可行之情形，原告亦主張以
        原物分配之方式分割上開現金，並為被告所不爭，自應准許。
  七、從而，原告依民法第一千一百六十四條規定請求分割如附表一所示之財產，為
      有理由，應予准許，其分割方式如附表四所示。
丙、關於訴訟費用負擔方面：
    按敗訴人之行為，按當時之訴訟程度為伸張或防衛權利所必要者，因該行為所生
    之費用，法院得酌量情形命勝訴之當事人負擔其一部，民事訴訟法第八十一條第
    二款著有明文。查如附表一所示之財產既因兩造無法達成分割協議，原告因而提
    起訴訟，因被告於訴訟進行中所提出之分割方案，為其伸張及防衛權利所必要，
    且兩造亦因上開遺產之分割而均蒙其利，依上開說明，本院認此部分訴訟費用應
    由兩造按如附表三所示比例負擔始為公平。
丁、結論：原告之訴為一部有理由，一部無理由，依民事訴訟法第三百八十五條第一
    項前段、第七十九條但書、第八十一條第二款、第八十五條第一項，判決如主文
    。
中　　　華　　　民　　　國　　九十一　　年　　　一　　　月　　三十一　　日
                                            家事法庭法      官　張競文
~FO
附表三：
  ┌─────┬─────┐
  │姓　　  名│比  　　例│
  ├─────┼─────┤
  │丙○○    │二分之一  │
  ├─────┼─────┤
  │甲○○    │四分之一  │
  ├─────┼─────┤
  │乙○○○  │四分之一  │
  └─────┴─────┘
附表四：
  ┌────┬───────────┬───┬─────────────┐
　│財產總類│所　在　地　或　名　稱│數　量│分　　割　　方　　法      │
  ├────┼───────────┼───┼─────────────┤
  │不動產  │系爭房地　　　　　　　│一戶  │兩造於辦理繼承登記後，將系│
  │        │　　　　              │      │爭房地予以變價分割，所得價│
  │        │                      │      │金由兩造按如附表三比例取得│
  ├────┼───────────┼───┼─────────────┤
  │投資    │利奇                  │53股  │兩造按如附表三所示比例原物│
  │        │                      │      │分配，原告取得二十七股，被│
  │        │                      │      │告各取得十三股，原告再補償│
  │        │                      │      │被告各十九元              │
  ├────┼───────────┼───┼─────────────┤
  │投資    │大同                  │5股   │兩造按如附表三所示比例原物│
  │        │                      │      │分配，原告取得三股，被告各│
  │        │                      │      │取得一股，原告再補償被告各│
  │        │                      │      │五元                      │
  ├────┼───────────┼───┼─────────────┤
  │投資    │中國信託商銀          │31股  │兩造按如附表三所示比例原物│
  │        │                      │      │分配，原告取得十七股，被告│
  │        │                      │      │各取得七股，原告再補償被告│
  │        │                      │      │各十六元                  │
  ├────┼───────────┼───┼─────────────┤
  │投資    │利碟                  │200股 │兩造按如附表三所示比例原物│
  │        │                      │      │分配，原告取得一百股，被告│
  │        │                      │      │各取得五十股              │
  ├────┼───────────┼───┼─────────────┤
  │投資    │大業綜合工業股份有限公│114股 │兩造按如附表三所示比例原物│
  │        │司                    │      │分配，原告取得五十八股，被│
  │        │                      │      │告各取得二十八股，原告再補│
  │        │                      │      │償被告各十一元            │
  ├────┼───────────┼───┼─────────────┤
  │投資    │保證責任台南市第三信用│100股 │兩造按如附表三所示比例原物│
  │        │合作社                │      │分配，原告取得五十股，被告│
  │        │                      │      │各取得二十五股            │
  ├────┼───────────┼───┼─────────────┤
  │郵局存款│郵政儲金              │617元 │兩造按如附表三所示比例原物│
  │        │帳號：00000000        │      │分配                      │
  ├────┼───────────┼───┼─────────────┤
  │郵局存款│郵政儲金              │213905│兩造按如附表三所示比例原物│
  │        │帳號：000000-0        │元    │分配                      │
  ├────┼───────────┼───┼─────────────┤
  │銀行存款│彰化銀行              │534元 │兩造按如附表三所示比例原物│
  │        │帳號：00-00000-0-00   │      │分配                      │
  ├────┼───────────┼───┼─────────────┤
  │銀行存款│彰化銀行              │476275│兩造按如附表三所示比例原物│
  │        │帳號：00000000000000  │元    │分配                      │
  ├────┼───────────┼───┼─────────────┤
  │銀行存款│寶島銀行              │3172元│兩造按如附表三所示比例原物│
  │        │帳號：00000000000000  │      │分配                      │
  ├────┼───────────┼───┼─────────────┤
  │銀行存款│中國信託商銀          │294元 │兩造按如附表三所示比例原物│
  │        │帳號：0000000000000   │      │分配                      │
  ├────┼───────────┼───┼─────────────┤
  │銀行存款│台南市第三信用合作社  │96393 │兩造按如附表三所示比例原物│
  │        │帳號：00000000000000  │元    │分配                      │
  ├────┼───────────┼───┼─────────────┤
  │銀行存款│世華銀行              │16159 │兩造按如附表三所示比例原物│
  │        │帳號：00-00-000000-0  │元    │分配                      │
  ├────┼───────────┼───┼─────────────┤
  │銀行存款│美國銀行(國外)        │11957 │兩造按如附表三所示比例原物│
  │        │帳號：00000-00000     │元    │分配                      │
  ├────┼───────────┼───┼─────────────┤
  │銀行存款│美國銀行投資公司(國外)│218848│兩造按如附表三所示比例原物│
  │        │帳號：00000000        │元    │分配                      │
  ├────┼───────────┼───┼─────────────┤
  │不休假款│郵政員工核發八十七年下│20658 │兩造按如附表三所示比例原物│
  │        │半年不休假款          │元    │分配                      │
  ├────┼───────────┼───┼─────────────┤
  │薪津調整│郵政員工核發薪津調整差│6720元│兩造按如附表三所示比例原物│
  │差額    │額                    │      │分配                      │
  ├────┼───────────┼───┼─────────────┤
  │獎金    │郵政員工核發考成存分獎│1658元│兩造按如附表三所示比例原物│
  │        │金                    │      │分配                      │
  ├────┼───────────┼───┼─────────────┤
  │獎金    │郵政員工核發考成存分獎│31092 │兩造按如附表三所示比例原物│
  │        │金                    │元    │分配                      │
  ├────┼───────────┼───┼─────────────┤
  │獎金    │郵政員工核發績效獎金  │115518│兩造按如附表三所示比例原物│
  │        │                      │元    │分配                      │
  ├────┼───────────┼───┼─────────────┤
  │獎金    │郵政員工核發責任績效獎│32232 │兩造按如附表三所示比例原物│
  │        │金                    │元    │分配                      │
  ├────┼───────────┼───┼─────────────┤
  │獎金    │郵政員工核發考核獎金  │5266元│兩造按如附表三所示比例原物│
  │        │                      │      │分配                      │
  ├────┼───────────┼───┼─────────────┤
  │喪葬補助│現職員工死亡喪葬補助費│50000 │兩造按如附表三所示比例原物│
  │費      │                      │元    │分配                      │
  ├────┼───────────┼───┼─────────────┤
  │其他    │壽險甲佣              │6636元│兩造按如附表三所示比例原物│
  │        │                      │      │分配                      │
  ├────┼───────────┼───┼─────────────┤
  │其他    │土葬殮葬補助費        │201640│兩造按如附表三所示比例原物│
  │        │                      │元    │分配                      │
  ├────┼───────────┼───┼─────────────┤
  │保險金  │保險單                │200000│兩造按如附表三所示比例原物│
  │        │                      │元    │分配                      │
  ├────┼───────────┼───┼─────────────┤
  │退稅款  │八十六年綜合所得稅退稅│29218 │兩造按如附表三所示比例原物│
  │        │                      │元    │分配                      │
  ├────┼───────────┼───┼─────────────┤
  │保險金  │五年期滿平安保險單    │504571│兩造按如附表三所示比例原物│
  │        │第0000000號           │元    │分配                      │
  ├────┼───────────┼───┼─────────────┤
  │保險金  │五年期滿平安保險單    │41568 │兩造按如附表三所示比例原物│
  │        │第0000000號           │元    │分配                      │
  ├────┼───────────┼───┼─────────────┤
  │獎金    │郵政員工績效獎金      │6457元│兩造按如附表三所示比例原物│
  │        │                      │      │分配                      │
  ├────┼───────────┼───┼─────────────┤
  │獎金    │郵政員工績效獎金      │7922元│兩造按如附表三所示比例原物│
  │        │                      │      │分配                      │
  ├────┼───────────┼───┼─────────────┤
  │其他    │郵政職委會其他所得    │890元 │兩造按如附表三所示比例原物│
  │        │                      │      │分配                      │
  ├────┼───────────┼───┼─────────────┤
  │薪資    │郵局薪資              │12628 │兩造按如附表三所示比例原物│
  │        │                      │元    │分配                      │
  └────┴───────────┴───┴─────────────┘
右為正本係照原本作成
如對本判決上訴，須於判決送達後廿日內向本院提出上訴狀
中　　　華　　　民　　　國　　九十一　　年　　　一　　　月　　三十一　　日
　　　　　　　　　　　　　　　　　　　　　　　　法院書記官　曾秋月
